# 购买土地履约保证金以及利息现金流量表如何列示

提问人：hcl1986 时间：2013-03-31 16:20:21
工业企业与房产开发公司不同吗？

回答人：chenyiwei
房地产开发企业购入土地使用权，所开发的房地产将作为存货的，则相关保证金作为经营活动现金流出；其他企业作为投资活动现金流出。 对于利息支出，无论是房地产企业还是其他非金融企业，均作为筹资活动现金流出。

提问人：hcl1986 时间：2013-03-31 19:08:00
不好意思，是我没有表达清楚，我的意思是收到的连同履约保证金一起的利息。

回答人：chenyiwei
履约保证金计息，退回时收到相应利息，可作为收到的其他与经营活动有关的现金列报。